# 求教版主

提问人：1980ldy 时间：2010-12-03 12:59:38
请问老师可辨认净资产包不包括递延所得税资产¥递延所得税负债及商誉.

回答人：chenyiwei
一般这些项目都是在确定了其他可辨认资产、负债的公允价值之后的剩余部分，或者按暂时性差异另行计算的金额，都不是被购买方帐面上原有的（被购买方帐面上如果原先有商誉或递延税项的，在计算可辨认净资产时不予考虑，而是站在购买方立场重新计算）。
并且不能脱离被购买方单独存在和转让。所以一般理解这些项目不属于可辨认资产和负债。

回答人：chenyiwei
回复 藤椅 1980ldy 的帖子计算过程可以这样理解。但递延所得税资产／负债严格意义上不属于可辨认资产或负债。